【裁判字號】    95,交聲,72
【裁判日期】    950605
【裁判案由】    違反道路交通管理處罰條例聲明異議
【裁判全文】
臺灣基隆地方法院交通事件裁定          95年度交聲字第72號
移送機關即
原處分機關  交通部公路總局臺北區監理所基隆監理站
異  議  人
即受處分人  乙○○
上列受處分人因違反道路交通管理處罰條例案件，對於交通部公
路總局台北區監理所基隆監理站民國95年4月10日所為之處分（
原處分案號：基監字第裁42-R00000000號），聲明異議，本院裁
定如下：
    主  文
異議駁回。
    理  由
一、移送機關即原處分機關交通部公路總局臺北區監理所基隆監
    理站處分意旨略以：基隆市警察局交通警察隊執勤員警於民
    國95年3月17日中午12時20分許，在基隆市○○路、忠四路
    口查獲異議人即受處分人乙○○駕駛車牌號碼GQQ-385號機
    車未依規定兩段式左轉（孝二路左轉忠四路方向）違規，經
    原舉發單位以第R00000000號舉發單舉發，原處分機關依據
    道路交通管理處罰條例第48條第2款之規定，裁處新臺幣（
    下同）600元之罰鍰，並依同條例第63條第1項之規定，記違
    規點數1點。
二、聲明異議意旨略以：異議人即受處分人乙○○於民國95年3
    月17日中午12時20分許，駕駛車牌號碼GQQ-385號機車行駛
    基隆市○○路轉忠四路時，綠燈亮，照理理當綠燈可以左轉
    ，10部機車有9部機車均如此行駛，實因宣導不夠，標誌不
    明，警察處理的態度惡劣，原處分機關據以裁處罰鍰，異議
    人不服，為此聲明異議等語。
三、按「汽車駕駛人轉彎時，有左列情形之一者，處二百元以上
    六百元以下罰鍰：二、不依標誌、標線、號誌指示者。」
    、「汽車駕駛人有左列各款所列條款之一者，除依原條款處
    罰鍰外，並予記點：一、有第三十三條、第三十八條第一項
    、第四十條第一項、第四十五條、第四十七條第一款至第四
    款、第四十八條、第四十九條或第六十條第一項、第二項第
    一款至第三款情形之一者，各記違規點數一點。」道路交通
    管理處罰條例第48條第2款、第63條第1項定有明文。
四、經查，異議人即受處分人於前開舉發時、地未依標誌轉彎之
    事實，業據證人即現場舉發之基隆市警察局交通隊警員甲○
    ○到院結證稱：「當天（95年3月17日）上午11時至下午13
    時，我值交通違規取締的勤務，約12時許我站在忠四路，異
    議人騎機車從孝二路左轉忠四路，照規定要走到31號橋前面
    待轉區在那邊等待，等到綠燈時再直行忠四路，要二段式左
    轉，在孝二路口上方有二段式左轉的號誌，地上內側車道也
    有禁止機車的標線，現場的標誌、標線非常清楚，孝二路不
    能直接左轉忠四路。異議人當時是綠燈時由孝二路的內側車
    道直接左轉，被我攔下舉發，我就當場開單舉發，異議人當
    場簽收。」等語，並當庭繪製現場機車左轉行車路線圖及提
    出現場照片10張為證，且有基隆市警察局基警交字第R00000
    000號舉發違反道路交通管理事件通知單1紙在卷可參，異議
    人經本院合法傳喚，未到庭陳述，然其於聲明異議狀內亦自
    陳確於舉發時、地自基隆市○○路直接左轉忠四路之事實，
    堪認證人前開證言屬實，可以採信。且依現場照片觀之，於
    基隆市○○路○路口上方確有懸掛機慢車兩段式左轉之標誌
    、且於內側車道上亦標示「禁行機車」字樣，於基隆市○○
    路口地面則有待轉區之標線，顯然基隆市○○路、忠四路口
    之標誌及標線均已明白指示由基隆市○○路○○段式左轉往
    忠四路等情，異議人辯稱宣導不足、標誌不明云云，核與現
    場照片上所示標誌清楚之情形有違，異議人此部分所辯，顯
    不足採信；至於其另辯稱：員警取締態度惡劣云云，與其上
    開違反道路交通安全規則之情節無涉，並無解於異議人確有
    違規之事實，附此說明。
五、綜上，異議人既有違反兩段式左轉規定而逕行左轉之事實，
    有違道路交通管理處罰條例第48條第2款之規定，原處分機
    關依前揭規定處以罰鍰600元，並依同條例第63條第1項之規
    定記違規點數1點，並無違誤，本件異議為無理由，應予駁
    回。
五、據上論斷，應依道路交通案件處理辦法第19條，裁定如主文
    。
中    華    民    國    95    年    6     月    5     日
                  交通法庭法  官    鄭景文
以上正本證明與原本無異。
對於本件裁定如有不服，應於收受送達後5 日內，向本院提出抗
告書狀（應附繕本），敘述抗告之理由，抗告於臺灣高等法院。
中    華    民    國    95    年    6     月    5     日
                          書記官    陸清敏


司法院資訊處製作；財團法人民間司法改革基金會備份。
